臺灣高雄地方法院刑事判決　　　　　　　　　　　　九十三年度簡上字第七二九號
　　上　訴　人　臺灣高雄地方法院檢察署檢察官
　　被　　　告　甲○○　男　二.
右列上訴人因被告違反毒品危害防制條例案件，不服本院高雄簡易庭中華民國九十三
年八月十九日九十三年度簡字第三八二一號第一審簡易判決（聲請簡易判決處刑案號
：九十三年度核退毒偵字第一四八號），提起上訴並移送併案審理（九十三年度毒偵
字第四八五二號），本院管轄之第二審合議庭因被告就被訴事實為有罪之陳述，於聽
取當事人之意見後，改依簡式審判程序審理，自為第一審判決如左：
    主  文
原判決撤銷。
甲○○連續施用第一級毒品，累犯，處有期徒刑拾月，扣案之第一級毒品海洛因參包
（合計淨重參點參參公克，包裝重零點陸玖公克）、壹包（淨重零點貳壹公克，包裝
重零點貳公克）沒收銷燬之。又連續施用第二級毒品，累犯，處有期徒刑柒月，扣案
之第二級毒品甲基安非他命參包（驗後毛重合計伍點伍公克）沒收銷燬之。應執行有
期徒刑壹年肆月，扣案之第一級毒品海洛因參包（合計淨重參點參參公克，包裝重零
點陸玖公克）、壹包（淨重零點貳壹公克，包裝重零點貳公克）及第二級毒品甲基安
非他命參包（驗後毛重合計伍點伍公克）沒收銷燬之。
    事  實
一、甲○○曾因施用毒品案件，經本院裁定送觀察、勒戒後，認有繼續施用毒品之傾
    向，再以民國八十八年度毒聲字第八一二一號裁定令入強制戒治處所施以強制戒
    治，於九十年九月十三日戒治期滿，經臺灣高雄地方法院檢察署檢察官於九十年
    九月二十六日，以九十年度戒毒偵字第一○七九號不起訴處分確定後，又因施用
    第二級毒品甲基安非他命案件，經送強制戒治（於九十一年十二月二十六日因期
    滿續執行有期徒刑），並由臺灣高雄地方法院檢察署檢察官提起公訴，嗣於九十
    一年五月三十日，經本院以九十一年度易字第一二四○號判處有期徒刑七月確定
    ，並於九十年三月十四日因轉讓第二級毒品案件，經本院判處有期徒刑十月確定
    ，兩罪接續執行，於九十三年五月五日因假釋期滿而執行完畢。詎仍不知悔改，
    復基於施用第一級毒品海洛因及第二級毒品甲基安非他命（原審判決書及檢察官
    聲請簡易判決處刑書均誤載為安非他命，以下同）之概括犯意，於九十三年五月
    三十一日某時及同年七月十五日某時（併辦意旨誤載為自九十三年七月二十五日
    二十時五分回溯二十六小時內之某時起至同年月三十日回溯二十六小時內之某時
    止），在其位於高雄縣橋頭鄉○里○村○○○路三十號住處及高雄縣岡山鎮某超
    商內，先後二次以摻於香煙中吸食之方式，施用第一級毒品海洛因；另自九十三
    年六月五日上午某時起至同年七月三十日二十二時十五分許回溯二十四小時（併
    辦意旨誤載為二十六小時）內之某時止，連續在上開住處，以放入玻璃管內燒烤
    吸食煙霧之方式，施用第二級毒品甲基安非他命多次。嗣為警於九十三年六月七
    日一時三十分許，在高雄市○○區○○路一二八號前查獲，並扣得第一級毒品海
    洛因三包（合計淨重三點三三公克，包裝重零點六九公克）；復於同年七月三十
    日二十時三十分許，在高雄縣岡山鎮○○路一四三巷巷口查獲，並扣得第一級毒
    品海洛因一包（淨重零點二一公克，包裝重零點二公克）及第二級毒品甲基安非
    他命三包（驗後毛重合計五點五公克）。
二、案經高雄市政府警察局刑警大隊及高雄縣政府警察局岡山分局報請臺灣高雄地方
    法院檢察署檢察官偵查後聲請簡易判決處刑及移送併辦。
    理  由
一、本件被告甲○○所犯係死刑、無期徒刑或最輕本刑為三年以上有期徒刑以外之罪
    ，其於審理中就前揭被訴事實為有罪之陳述，經本院告知簡式審判程序之旨，並
    聽取其與公訴人之意見後，本院認無不得或不宜改依簡式審判程序進行之情形，
    依刑事訴訟法第二百七十三條之一第一項規定，裁定進行簡式審判程序，合先敘
    明。
二、右揭犯罪事實，業據被告於本院審理中坦承不諱，並有第一級毒品海洛因三包（
    合計淨重三點三三公克，包裝重零點六九公克）、一包（淨重零點二一公克，包
    裝重零點二公克）及第二級毒品甲基安非他命三包（驗後毛重合計五點五公克）
    扣案可稽，且被告於九十三年六月七日一時三十分許及同年七月三十日二十時三
    十分許為警查獲後所採集之尿液，經分別送請高雄市立凱旋醫院及高雄縣政府衛
    生局檢驗之結果，均呈甲基安非他命陽性反應，有高雄市立凱旋醫院九十三年六
    月十四日高市凱醫檢字第○一九四○號、高雄縣政府衛生局九十三年八月九日煙
    檢字第一六三七號煙毒尿液檢驗成績書各一份在卷可憑，足認被告前開自白與事
    實相符，本件事證明確，其犯行堪予認定。
三、查海洛因、甲基安非他命分別為毒品危害防制條例第二條第二項第一款、第二款
    所稱之第一、二級毒品，不得施用、持有。次按，犯毒品危害防制條例第十條施
    用第一、二級毒品之罪者，檢察官應聲請法院裁定，令被告入勒戒處所觀察、勒
    戒，經觀察、勒戒後，檢察官依據勒戒處分之陳報，認受觀察、勒戒人無繼續施
    用毒品傾向者，應即釋放，並為不起訴之處分；認受觀察、勒戒人有繼續施用毒
    品之傾向者，檢察官應聲請法院裁定令入戒治處所強制戒治，其期間為六個月以
    上，至無繼續強制戒治之必要為止，但最長不得逾一年，強制戒治期滿，應即釋
    放，由檢察官為不起訴之處分。觀察、勒戒或強制戒治執行完畢釋放後，五年內
    再犯第十條之罪者，應依一般刑事訴訟程序予以起訴論罪科刑，此觀諸毒品危害
    防制條例第二十條第一項、第二項、第二十三條第一項、第二項規定自明。被告
    既曾因施用毒品案件，經本院裁定令入勒戒處所觀察、勒戒後，認有繼續施用毒
    品之傾向，復裁定令入戒治處所強制戒治，於九十年九月十三日強制戒治期滿後
    ，經臺灣高雄地方法院檢察署檢察官於九十年九月二十六日為不起訴處分確定在
    案，有該不起訴處分書、臺灣高等法院被告全國前案紀錄表各一份在卷可稽，其
    於強制戒治執行完畢釋放後五年內再犯本件施用毒品案件，依前述規定自應予以
    起訴論罪科刑。是核被告所為，係犯毒品危害防制條例第十條第一項、第二項之
    施用第一、二級毒品罪。又被告持有第一、二級毒品之低度行為，應分別為施用
    第一、二級毒品之高度行為所吸收，不另論罪。其先後多次施用第一級毒品及第
    二級毒品之犯行，均時間緊接，方法相同，觸犯構成要件相同之罪名，顯均係基
    於概括犯意為之，均為連續犯，應分別依刑法第五十六條之規定論以一罪，並均
    依法加重其刑。又被告所犯連續施用第一級毒品及連續施用第二級毒品二罪間，
    犯意各別，罪名不同，應分論併罰。再查，被告前因施用第二級毒品甲基安非他
    命案件，於九十一年五月三十日，經本院以九十一年度易字第一二四○號判處有
    期徒刑七月確定，並於九十年三月十四日因轉讓第二級毒品案件，經本院判處有
    期徒刑十月確定，兩罪接續執行，於九十三年五月五日因假釋期滿而執行完畢，
    亦有臺灣高等法院被告全國前案紀錄表一份在卷可佐，其前受有期徒刑之執行完
    畢後，五年內再犯本件有期徒刑以上之罪，為累犯，應依刑法第四十七條之規定
    ，均加重其刑，並依刑法第七十條規定遞加之。
四、公訴人雖僅就被告於九十三年六月七日一時三十分許經警查獲持有第一級毒品海
    洛因及於九十三年六月七日回溯二十六小時內之某時施用第二級毒品甲基安非他
    命之犯罪事實聲請簡易判決處刑，惟被告曾於查獲前之九十三年五月三十一日某
    時施用第一級毒品海洛因一次，係因供施用之用始持有前開海洛因，其持有海洛
    因之低度行為應為施用之高度行為所吸收，僅論以施用第一級毒品罪，不另論持
    有第一級毒品罪，而被告除上開施用海洛因之犯行外，復於九十三年七月十五日
    某時二度施用海洛因，並自九十三年六月五日上午某時起至同年七月三十日二十
    二時十五分回溯二十四小時內之某時止，有連續施用第二級毒品甲基安非他命多
    次之犯行，已如前述；按檢察官就犯罪事實一部起訴者，其效力及於全部，刑事
    訴訟法第二百六十七條定有明文，本件被告持有第一級毒品之犯行已為其施用第
    一級毒品之犯行所吸收，兩者屬實質上一罪，是被告於九十三年五月三十一日某
    時施用第一級毒品海洛因之犯行自為起訴（聲請簡易判決處刑）效力所及，至其
    於九十三年七月十五日某時（併辦意旨誤載為自九十三年七月二十五日二十時五
    分回溯二十六小時內之某時起至同年月三十日回溯二十六小時內之某時止）二度
    施用海洛因及自九十三年六月五日上午某時起至同年七月三十日二十二時十五分
    回溯二十四小時內之某時止連續施用第二級毒品甲基安非他命之犯行，與前揭起
    訴之施用第一、二級毒品罪間，分別有連續犯之裁判上一罪關係，前已敘明，均
    為起訴效力所及，本院自應併予審理。原審以被告犯罪事證明確，予以論罪科刑
    ，固非無見，惟原審就被告於九十三年五月三十一日某時施用第一級毒品海洛因
    之犯行係論以持有第一級毒品罪而非施用第一級毒品罪，復未及併審被告於九十
    三年七月十五日某時施用第一級毒品海洛因及自九十三年六月五日上午某時起至
    同年七月三十日二十二時十五分回溯二十四小時內之某時止連續施用第二級毒品
    甲基安非他命多次之犯行，尚有未洽，故檢察官上訴意旨指摘原判決不當，為有
    理由，自應由本院將原判決撤銷改判。爰審酌被告經觀察勒戒、強制戒治後，仍
    未能戒絕其毒癮，顯見其戒絕毒癮之意念非堅，惟念其於犯罪後坦承犯行，態度
    良好，且施用毒品行為，乃屬對其自身健康之戕害行為，及其犯罪動機、目的、
    手段等一切情狀，分別量處如主文第二項所示之刑，並定應執行之刑。扣案疑似
    海洛因之白色粉末三包（合計淨重三點三三公克，包裝重零點六九公克）、一包
    （淨重零點二一公克，包裝重零點二公克），確均係第一級毒品海洛因，而疑似
    甲基安非他命之晶體三包（驗後毛重合計五點五公克），亦均為第二級毒品甲基
    安非他命，有法務部調查局九十三年七月二十日調科壹字第二二○○一七四八八
    號、九十三年八月三十日調科壹字第二二○○一七九二一號鑑定通知書、高雄醫
    學大學附設中和紀念醫院９３１１—１９０號檢驗報告各一份在卷可考，爰依毒
    品危害防制條例第十八條第一項前段之規定，宣告沒收併銷燬之。
五、又按檢察官聲請以簡易判決處刑之案件，經法院認為有第四百五十一條之一第四
    項但書之情形者，應適用通常訴訟程序審判之，刑事訴訟法第四百五十二條定有
    明文。本件被告係犯連續施用第一、二級毒品罪，且為累犯，經本院分別判處有
    期徒刑十月、七月，應執行有期徒刑一年四月，不得宣告緩刑或易科罰金，是本
    件被告所犯之罪不合於刑事訴訟法第四百四十九條所定得以簡易判決處刑之要件
    ，而有刑事訴訟法第四百五十一條之一第四項但書第一款之情形，依前揭說明，
    應由本院合議庭逕依通常程序審理後，自為第一審判決，檢察官或被告如不服本
    判決，仍得於法定上訴期間內，向管轄之第二審法院提起上訴，併予敘明。
據上論斷，應依刑事訴訟法第四百五十五條之一第一項、第三項、第四百五十二條、
第四百五十一條之一第四項但書第一款、第三百六十九條第一項前段、第三百六十四
條、第二百七十三條之一第一項、第二百九十九條第一項前段，毒品危害防制條例第
十條第一項、第二項、第十八條第一項前段，刑法第十一條、第五十六條、第四十七
條、第五十一條第五款，判決如主文。
本案經檢察官乙○○到庭執行職務。
中　　　華　　　民　　　國　　九十四　　年　　　一　　　月　　　六　　　日
                                  臺灣高雄地方法院刑事第六庭
                                      審判長法  官  蔡國卿
                                            法  官  陳君杰
                                            法  官  楊筑婷
右正本證明與原本無異。
如不服本判決，應於判決送達後十日內，向本院提出上訴狀。
                                            書記官  林雯琪
中　　　華　　　民　　　國　　九十四　　年　　　一　　　月　　　六　　　日
附錄本案論罪科刑法條：
毒品危害防制條例第十條
施用第一級毒品者，處六月以上五年以下有期徒刑。
施用第二級毒品者，處三年以下有期徒刑。
